

Filip Stawicki

KONTAKT

Telefon: 507-483-701

Email: stawicki.filip1@gmail.com Możliwość podjęcia pracy: Po upływie 1 miesiąca (okres wypowiedzenia) **MOJE DANE**

Imię i nazwisko: Filip Stawicki Data urodzenia: 18.10.1998 Adres: ul. Poznańska 227, Ożarów Mazowiecki 05-850

O MNIE

Ukończyłem studia inżynierskie na kierunku informatyka na uczelni SGGW a obecnie jestem w trakcie studiów magisterskich. Od prawie 3 lat pracuję jako informatyk ale moim celem zawodowym jest praca na stanowisku Front-end Developera. Na co dzień programuję z użyciem Reacta, w którym chciałbym się rozwijać.

UMIEJĘTNOŚCI

Twarde:

- Dobra znajomość HTML, CSS, JAVSCRIPT, REACT;
- Znajomość Systemu kontroli wersji GIT;
- znajomość języka angielskiego (poziom zaawansowany);
- Prawo jazdy kat. B.

Miękkie:

- Logiczne i analityczne myślenie;
- Skupienie na celu i nastawienie na realizację zadań;
- Wysoka kultura osobista;
- Przystosowywanie się do zmieniającego się środowiska.

DOŚWIADCZENIE ZAWODOWE

01.01.2021 - obecnie

CIRF Centrum Informatyki Resortu Finansów

Stanowisko: Informatyk Przykładowe obowiązki:

- Administracja siecią informatyczną;
- Administracja usługami katalogowymi Active Directory;
- Wykonywanie kopii zapasowych aplikacji na serwerach, odtwarzanie danych z kopii zapasowej;
- Helpdesk pomoc użytkownikom końcowym;
- Gospodarowanie sprzętem komputerowym w jednostce oraz składanie zamówień IT;
- Nadawanie uprawnień do aplikacji lokalnych.

01.04.2019 - 01.01.2021

Izba Administracji Skarbowej w Warszawie Stanowisko: Młodszy Informatyk, Informatyk Przykładowe obowiązki:

- Administracja siecią informatyczną;
- Administracja usługami katalogowymi Active Directory;
- Wykonywanie kopii zapasowych aplikacji na serwerach, odtwarzanie danych z kopii zapasowej;
- Helpdesk pomoc użytkownikom końcowym;
- Gospodarowanie sprzętem komputerowym w jednostce oraz składanie zamówień IT;
- Nadawanie uprawnień do aplikacji lokalnych.

01.10.2018 - 31.10.2018

Telit Management

Stanowisko: Researcher Przykładowe obowiązki:

- Aktywne poszukiwanie kandydatów, przygotowywanie profili kandydatów i budowanie bazy kandydatów;
- Przeprowadzanie rozmów telefonicznych z kandydatami.

WYKSZTAŁCENIE

2021 - w trakcie

Szkoła Główna Gospodarstwa Wiejskiego w Warszawie

Kierunek: Informatyka Studia: Magisterskie

2017 - 2021

Szkoła Główna Gospodarstwa Wiejskiego w Warszawie

Kierunek: Informatyka Uzyskany tytuł: Inżynier

Wyrażam zgodę na przetwarzanie moich danych osobowych w celu prowadzenia rekrutacji na aplikowane przeze mnie stanowisko.